【裁判字號】    98,訴,772
【裁判日期】    981111
【裁判案由】    毒品危害防制條例
【裁判全文】
臺灣桃園地方法院刑事判決               98年度訴字第772號
公  訴  人  臺灣桃園地方法院檢察署檢察官
被      告  甲○○
選任辯護人  邱天一律師
上列被告因違反毒品危害防制條例案件，經檢察官提起公訴（98
年度偵字第10263 號），本院判決如下：
    主  文
甲○○共同意圖販賣而持有第二級毒品，處有期徒刑伍年貳月。
扣案之第二級毒品甲基安非他命拾壹包（驗餘淨重壹佰貳拾壹點
陸柒公克），沒收銷燬之。
    事  實
一、甲○○明知甲基安非他命為毒品危害防制條例第2 條第2 項
    第2 款所規定之第二級毒品，不得持有、販賣，仍於98年5
    月上旬某日，受其姓名為「李百陽」，綽號為「小李」之友
    人委託代尋毒品之買主，並言明事成會分予利潤，甲○○遂
    基於共同意圖販賣第二級毒品甲基安非他命之犯意聯絡而當
    場同意，並於同年月11日上午10時許前往「李百陽」位於桃
    園縣平鎮市○○路44號住處，見「李百陽」在睡覺，逕自取
    走「李百陽」所有之甲基安非他命1 包（毛重121.67公克）
    而持有之，以伺機販賣予不特定人圖利。甲○○乃於同日下
    午2 時20分許，騎乘其所有車牌號碼為SKQ-136 號輕型機車
    ，攜帶上開毒品外出尋找買家，惟因行蹤可疑，因而在桃園
    縣中壢市○○路96號前，為警攔檢，並扣得上揭第二級毒品
    甲基安非他命1 包，始查悉上情。
二、案經桃園縣政府政府警察局報請臺灣桃園地方法院檢察官偵
    查起訴。
    理  由
壹、證據能力：
一、按被告以外之人於審判外之陳述，雖不符同法第159 條之1
    至之4 之規定，而經當事人於審判程序同意作為證據，法院
    審酌該言詞陳述或書面陳述作成時之情況，認為適當者，亦
    得為證據，刑事訴訟法第159 條之5 第1 項定有明文。
二、查本件被告及檢察官於審判程序中就下述證據資料屬傳聞證
    據，且不符刑事訴訟法第159 條之1 至之4 之規定者，均同
    意作為證據，而本院審酌各該證據資料作成時之一切客觀情
    況，認為適當，故得為證據。
貳、認定犯罪事實之證據及理由：
一、訊據被告甲○○固對於曾於98年5 月上旬應允為「李百陽」
    尋找毒品買家，復於同月11日上午11時在「李百陽」住處趁
    「李百陽」睡覺之際，拿取「李百陽」所有之上揭第二級毒
    品甲基安非他命1 包等情予以坦承，惟矢口否認有何意圖販
    賣而持有第二級毒品之犯行，辯稱：伊僅係敷衍「李百陽」
    ，出門係為了要將該毒品返還予「李百陽」，但因為「李百
    陽」不在家，只好將該包毒品隨身攜帶去找工作云云。先查
    ，被告受「李百陽」託付代尋毒品買家，被告允諾並收受毛
    重121.67公克之第二級毒品甲基安非他命1 包，嗣後尚攜帶
    該包毒品外出等情，業據被告供承不諱，並扣得第二級毒品
    甲基安非他命1 包（毛重121.67公克）在卷可稽，此情首堪
    認定。再查，被告迭於警詢、偵訊及本院第一次開庭時，均
    供承答應被告代尋購買毒品買家，並另又坦承：「李百陽」
    係在其位於桃園縣平鎮市○○路44號住處自行製造毒品，因
    為「李百陽」知悉伊失業中，便告訴伊這種賺外快之方法，
    「李百陽」交付伊121.67公克之甲基安非他命，並要求伊去
    代尋毒品買家，並交代1 公克至少要出售新台幣（下同）
    1,200 元，成交後會分予伊若干利潤，但因為伊沒有找到買
    家，很擔心持有毒品，因此擬藉由外出工作順便將毒品返還
    予「李百陽」，但尚未及返還便為警查獲等語明確（參見偵
    卷第38-39 、47-48 、54-57 、84-86 頁；本院卷第6-7 頁
    ），既被告對於上揭毒品來源、為何答應「李百陽」代尋買
    家之前因後果、以及答應代尋買家過程均能清楚就細節陳述
    ，被告於警詢及偵訊中之供述應得採憑，被告雖於本院審理
    中翻異前詞辯稱答應「李百陽」代尋買家僅係敷衍云云，然
    被告在答應「李百陽」為其代尋買家後，又擇日特地前往「
    李百陽」住處拿取毒品，且當時「李百陽」在住處睡覺，被
    告便逕自取走毒品，衡情，被告倘若僅係出於敷衍，自可拒
    絕再次前往「李百陽」住處拿取毒品，倘若無法推辭，第二
    次前往「李百陽」住處時，發現「李百陽」在睡覺，亦得趕
    快離開該處，被告捨此不為，卻反逕自取走該包毒品，足徵
    被告販賣意圖甚為強烈，被告辯稱顯係臨訟飾責之詞，委無
    足採。再查，以一般施用第二級毒品甲基安非他命者而言，
    上開扣案之第二級毒品甲基安非他命毛重達121.67公克，衡
    情顯超逾一般個人或少數人短期之施用量；且再參以被告供
    承上開扣案毒品係「李百陽」委託其代尋毒品買家等語。俱
    徵被告係為「李百陽」尋找扣案毒品之買家，向「李百陽」
    收取而持有扣案之第二級毒品甲基安非他命1 包，以伺機販
    賣予不特定人圖利，至為明確。綜上所述，被告上開辯解，
    尚非足採。本案事證明確，被告意圖販賣而持有第二級毒品
    之犯行，洵堪認定，應依法論科。
二、核本件被告所為，係犯毒品危害防制條例第5 條第2 項之意
    圖販賣而持有第二級毒品罪。被告與「李百陽」具有犯意聯
    絡及行為分擔，為共同正犯。查本件無法證明被告上游「李
    百陽」持有毒品之際是否係出於販賣意圖，自無法論以販賣
    第二級毒品罪，公訴人認應論以毒品危害防制條例第4 條第
    2 項之販賣第二級毒品罪，容有未洽，然其基本社會事實要
    屬同一，是在本院已依刑事訴訟法第95條第1 項後段之規定
    ，告以變更起訴法條之旨，以保障被告防禦權後，自應由本
    院變更起訴法條，用期適法。爰審酌被告意圖販售而持有第
    二級毒品以營利，危害他人身心健康，並助長社會不良風氣
    ，兼衡被告犯罪之動機、手段、目的、智識程度，暨其犯後
    態度等一切情狀，量處如主文所示之刑，以示懲儆。
三、扣案之第二級毒品甲基安非他命1 包（毛重121.67公克），
    不問屬於被告與否，均應依毒品危害防制條例第18條第1 項
    前段規定，予以諭知沒收銷燬之。
據上論斷，應依刑事訴訟法第299 條第1 項前段、第300 條，毒
品危害防制條例第5 條第2 項、第18條第1 項前段，刑法第11條
前段、第28條，判決如主文。
本案經檢察官黃俊華到庭執行職務。
中    華    民    國    98    年    11    月    11    日
                  刑事第五庭審判長法  官   潘政宏
                                  法  官   劉淑玲
                                  法  官   江春瑩
以上正本證明與原本無異。
如不服本判決應於收受判決後10日內向本院提出上訴書狀，並應
敘述具體理由。其未敘述上訴理由者，應於上訴期間屆滿後20日
內向本院補提理由書( 均須按他造當事人之人數附繕本) 「切勿
逕送上級法院」。
                                  書記官   羅婉榕
中    華    民    國    98    年    11    月    11    日
附錄本件論罪科刑法條全文
毒品危害防制條例第5條
意圖販賣而持有第一級毒品者，處無期徒刑或 10 年以上有期徒
刑，得併科新臺幣 7 百萬元以下罰金。
意圖販賣而持有第二級毒品者，處 5 年以上有期徒刑，得併科
新臺幣 5 百萬元以下罰金。
意圖販賣而持有第三級毒品者，處 3 年以上 10 年以下有期徒
刑，得併科新臺幣 3 百萬元以下罰金。
意圖販賣而持有第四級毒品或專供製造、施用毒品之器具者，處
 1 年以上7 年以下有期徒刑，得併科新臺幣 1 百萬元以下罰金
。

司法院資訊處製作；財團法人民間司法改革基金會備份。
